臺灣臺南地方法院民事裁定
111年度家聲字第117號
聲  請  人  簡○○    住臺東縣○○市○○街000號3樓
上列聲請人因與相對人簡○○間聲請通常保護令事件，聲請交付法
庭錄音光碟，本院裁定如下：  
    主  文
准交付本院111年度家護抗字第58號通常保護令事件，中華民國1
11年8月25日、同年9月20日之法庭錄音光碟。
聲請人就第一項所示錄音光碟內容，不得散布、公開播送，或為
非正當目的使用。
聲請費用由聲請人負擔。
    理  由
一、按家事事件，除卷內文書涉及當事人或第三人隱私或業務秘
    密，如准許閱覽、抄錄或攝影，有足致其受重大損害之虞，
    或其他依法令得不予許可或限制聲請閱覽、抄錄或攝影卷內
    文書，或涉及國家機密或其他依法令應予保密之事項者，法
    院得不予許可或限制交付法庭錄音或錄影內容外，當事人及
    依法得聲請閱覽卷宗之人，因主張或維護其法律上利益，得
    於開庭翌日起至裁判確定後6個月內，繳納費用聲請法院許
    可交付法庭錄音或錄影內容，觀諸法院組織法第90條之1第1
    項前段、第2、3項，家事事件法第51條準用民事訴訟法第24
    2條第3項等規定即明。所謂主張或維護法律上利益者，舉凡
    核對更正筆錄、他案訴訟所需，或認法院指揮訴訟方式對其
    訴訟權益有影響之虞，欲用以保障其法律上利益等，均屬之
    （法庭錄音錄影及其利用保存辦法第8條之修正說明參照）
    。再者，家事事件法第9條固規定家事事件之處理程序，不
    以公開法庭行之，僅係就法庭公開審理為規範。基於保障當
    事人之聽審請求權，裁判基礎資料原則上應對當事人公開，
    當事人之訴訟資料閱覽權，不因家事事件以不公開法庭方式
    審理，而受影響(最高法院105年度台簡抗字第84號裁定意旨
    參照)。
二、聲請意旨略以：聲請人因他案訴訟所需，爰依法庭錄音錄影
    及其利用保存辦法第8條規定聲請自費交付法庭光碟等語。
三、查聲請人為本院111年度家護抗字第58號通常保護令事件之
    當事人，為依法得聲請閱覽卷宗之人，復已敘明聲請交付法
    庭光碟以維護其法律上利益之理由，揆諸上開說明，其聲請
    尚無不合，應予准許。惟聲請人就取得之法庭錄音光碟內容
    不得散布、公開播送，或為非正當目的使用，併依法院組織
    法第90條之4第1項規定，諭知如主文第2項所示，以促其注
    意遵守。
四、據上結論，本件聲請為有理由，爰裁定如主文。
中　　華　　民　　國　　111 　年　　11　　月　　23　　日
                   家事法庭法　官　許嘉容
以上為正本係照原本作成。
如對本裁定抗告須於裁定送達後10日內向本院提出抗告狀，並應
 繳納抗告費新臺幣1,000元。　
中　　華　　民　　國　　111 　年　　11　　月　　25　　日
                           書記官  李雅涵